臺灣高雄地方法院民事裁定
111年度消債更字第39號
聲　請　人　王宥欣0000000000000000000000000000000000000
　　　　　　、王雅文)
　　　　　　　　　　000000000000000000000000000000000000
00000000000000000000000000000000000000000000000000
上列當事人因消費者債務清理事件聲請更生，本院裁定如下：
    主  文
聲請人王宥欣自中華民國一一一年六月十五日下午四時起開始更
生程序。
命司法事務官進行本件更生程序。
    理  由
一、聲請意旨略以：伊有不能清償債務情事，前向國泰世華銀行
    聲請前置協商，惟協商不成立。伊又未經法院裁定開始清算
    程序或宣告破產，爰聲請更生等語。
二、按債務人不能清償債務或有不能清償之虞者，得依本條例所
    定更生或清算程序，清理其債務；債務人無擔保或無優先權
    之本金及利息債務總額未逾新臺幣（下同）12,000,000元者
    ，於法院裁定開始清算程序或宣告破產前，得向法院聲請更
    生；法院開始更生程序之裁定，應載明其年、月、日、時，
    並即時發生效力；法院開始更生或清算程序後，得命司法事
    務官進行更生或清算程序，必要時得選任律師、會計師或其
    他適當之自然人或法人1人為監督人或管理人，消費者債務
    清理條例（下稱消債條例）第3條、第16條第1項、第42條第
    1項、第45條第1項分別定有明文。
三、經查：
　㈠聲請人前向國泰世華銀行聲請前置協商，於民國110年12月1
    日協商不成立，嗣於111年1月26日具狀向本院聲請更生等情
    ，有前置協商不成立通知書（卷一第7頁）、國泰世華銀行
    陳報狀（卷一第55至61頁）附卷可稽，堪信為真實。
  ㈡聲請人於108年度無申報所得，109年度至110年度申報所得各
    為104,042元、48,209元，名下無財產；又聲請人於優食台
    灣股份有限公司（即UBER EATS）任外送員，平均每月收入
    約22,000元，109年間於赫比物流有限公司領取之薪資所得
    ，亦係該公司與UBER EATS合作而由UBER EATS支付之收入，
    未領取補助或給付等情，有108年至109年綜合所得稅各類所
    得資料清單及財產歸屬資料清單（卷一第11至13頁）、110
    年稅務電子閘門財產所得調件明細表（卷一第224頁）、財
    產及收入狀況說明書（卷一第3至4頁）、債權人清冊（卷一
    第5至6頁）、戶籍謄本（卷一第15頁）、勞工保險被保險人
    投保資料表（卷一第14頁）、個人商業保險查詢結果表（卷
    一第67頁、第226頁）、財團法人金融聯合徵信中心前置協
    商專用債權人清冊（卷一第8至10頁）、信用報告（卷一第6
    3至65頁）、社會補助查詢表（卷一第44至46頁）、租金補
    助查詢表（卷一第43頁）、勞動部勞動力發展署高屏澎東分
    署函（卷一第51頁）、勞動部勞工保險局函（卷一第50頁）
    、存簿（卷一第68至69頁、第81至89頁、第228至254頁）、
    赫比物流有限公司陳報狀（卷一第54頁）、本院111年3月23
    日電話記錄（卷一第54頁）、優食台灣股份有限公司函（卷
    一第78頁）、薪資表（卷一第92至209頁）等附卷可證。依
    聲請人上述工作、收入及財產情況，堪認以其自陳平均每月
    收入22,000元，核算其償債能力，較為妥適。
  ㈢關於聲請人必要生活費用部分，聲請人主張每月支出17,700
    元（無房屋租金）乙情。按債務人必要生活費用，以最近1
    年衛生福利部或直轄市政府所公告當地區每人每月最低生活
    費1.2倍定之，消債條例第64條之2第1項定有明文。本院參
    酌衛福部社會司所公告111年度高雄市最低生活費為14,419
    元，1.2倍即17,303元。又聲請人陳稱係於母親所有房屋居
    住乙情，是其無房屋費用支出，故計算其個人每月必要生活
    費時，即應自前開已包括居住費用在內之每月最低生活費用
    中，扣除相當於房屋支出所佔比例（大約為24.36％）。依此
    計算結果，聲請人每月之必要生活費應以13,088元為準【計
    算式：17,303×（1－24.36%）＝13,088】，逾此範圍難認必要
    。
  ㈣承上，聲請人目前每月收入約22,000元，扣除個人必要支出1
    3,088元後，剩餘8,912元。聲請人目前負債總額為1,224,41
    8元（卷第5至6頁債權人清冊），以每月所餘逐年清償，至
    少須約11年（計算式：1,224,418÷8,912÷12≒11）始能清償
    完畢，應認其已不能清償債務。此外，聲請人無擔保或無優
    先權之債務總額未逾12,000,000元，且無消債條例第6條第3
    項、第8條或第46條各款所定駁回更生聲請之事由存在。則
    聲請人聲請更生為有理由，應予准許，爰命司法事務官進行
    本件更生程序。
四、依消債條例第11條第1 項、第45條第1 項、第16條第1 項，
    裁定如主文。
中　　華　　民　　國　　111 　年　　6 　　月　　15　　日
              　　民事庭　　法　官　賴寶合
以上正本係照原本作成。
本裁定不得抗告。
中　　華　　民　　國　　111 　年　　6 　　月　　15　　日
  　                        書記官　胡美儀